臺灣臺南地方法院民事判決　　　　　　　93年度訴字第1241號
原　　　告　國防部空軍總司令部
法定代理人　乙○○
訴訟代理人　呂富田律師
被　　　告　丙○○
訴訟代理人　翁秋銘律師
被　　　告　益利興貿易有限公司
法定代理人　丁○○
上列當事人間請求返還土地等事件，經本院於民國94年10月18日
言詞辯論終結，判決如下：
    主  文
被告丙○○應將坐落台南縣仁德鄉○○○段二０三之二九地號土
地上，如附圖編號Ａ（面積八十九平方公尺）部分所示之廠房拆
除、地上混凝土清除，以及如附圖編號Ｂ（面積三百二十七平方
公尺）、Ｃ（面積三十八平方公尺）、Ｄ（面積四平方公尺）、
Ｅ（面積二平方公尺）部分所示之地上混凝土清除，並將上開土
地返還原告，暨應給付原告新台幣壹拾捌萬壹仟貳佰陸拾陸元
元，及自民國九十三年九月三十日起至清償日止，按年息百分之
五計算之利息，另自民國九十三年九月二十日起，至交還上開土
地日止，按每日以新台幣壹佰壹拾元計算之損害金。
被告益利興貿易有限公司應自上開土地上，如附圖編號Ａ（面積
八十九平方公尺）部分所示之廠房內遷出。
原告其餘之訴駁回。
訴訟費用由被告負擔十分之二、餘由被告丙○○負擔。
本判決第一、二項於原告分別以新臺幣壹佰伍拾壹萬捌仟元、貳
拾玖萬肆仟元供擔保後，得假執行。但被告丙○○如於執行標的
物拍定、變賣或物之交付前，以新台幣肆佰伍拾伍萬肆仟元為原
告預供擔保，得免為假執行。
原告其餘假執行之聲請駁回。
    事  實
甲、原告方面：
一、聲明：求為判決：
   1、被告丙○○應將坐落台南縣仁德鄉○○○段0000-0000地
      號土地內，如附同所示編號Ａ部分面積89平方公尺之廠房
      拆除，地上混凝土清除，Ｂ部分面積327平方公尺，Ｃ部
      分面積38平方公尺，Ｄ部分面積4平方公尺、Ｅ部分面積
      2平方公尺之地上混凝土全部清除，並將土地返還原告，
      並應給付原告新台幣（下同）304,277元，及自起訴狀繕
      本送達之翌日（民國93年9月30日）起，至清償日止，按
      週年利率百分之5計算之利息，以及自起訴日起，至交還
      土地日止，按每日以189元計算之損害金。
   2、被告益利興貿易有限公司應自前項地號土地內如附圖所示
      編號Ａ部分面積89平方公尺之廠房之遷出。
   3、原告願供擔擔保，請准宣告假執行。
二、陳述：
   1、坐落台南縣仁德鄉○○○段0000-0000地號土地內、雜、
      面積2982平方公尺土地，屬中華民國所有，由原告管理。
      而被告之丙○○無權占有之部分，位於原告營區旁原係長
      有草木之土地，有被告提出民事答辯狀陳述：「小民於民
      國七十七年購買此地（指相鄰地），因營區旁草木雜亂、
      污水淤積，蛇類叢生，已嚴重影響百姓安全，而軍方未能
      派員協助整理的情況下，致使民方必須自資維修、築溝建
      牆，以保安全。」（詳被告丙○○93年10月27日民事答辯
      狀第2頁第2行至第3行），足以證明系爭土地於被告丙○
      ○占用前之原狀是長有草木，並非水泥地。又被告丙○○
      雖自認於　鈞院於93年11月12日勘驗現場前已自行拆除其
      於系爭土地上之鐵皮建物，惟經　鈞院囑託台南縣歸仁地
      政事務所會同勘驗，被告簡宏責占用之系爭土地仍有如附
      圖所示Ａ部分面積89平方公尺之廠房未拆除，Ｂ部分面積
      327平方公尺之地上泥凝土未清除，Ｃ部分面積38平方公
      尺公司磁磚未清除，Ｄ部分面積4平方公尺之水塔、廁所
      未拆除，Ｅ部分面積2平方公尺之廁所未拆除，Ｆ部分之
      水井未拆除，有卷附台南歸仁地政事務所93年11月12日土
      地複丈成果圖可稽。繼被告丙○○之訴訟代理人於94年7
      月6日下午二時二十分閉庭提出已清除前述Ｃ部分面積38
      平方公尺公司磁磚，Ｄ部分面積4平方公尺之水塔、廁所
      ，Ｅ部分面積2平方公尺之廁所，Ｆ部分之水井之照片，
      經原告派員勘察，被告丙○○拆除後之地基均為被告丙○
      ○占用所填之泥凝土並非土層，有照片十一張可證。因此
      原告聲請更正訴之聲明，並依民法767條規定請求被告丙
      ○○除去，返還土地。
   2、又查被告丙○○搭建之前述之土地複丈成果圖所示編號Ａ
      部分面積89平方公尺之廠房，現占有人益利興貿易有限公
      司員工王美華表示：係向被告丙○○承租等語，因此原告
      已聲明追加被告益利興貿易有限公司為被告，請求遷出，
      以利拆除廠房及清除地上混凝土。
   3、本件被告丙○○已自認自77年起無正當權源占用系爭之前
      述土地及於　鈞院93年11月12日勘測前拆除其搭建於系爭
      土地之鐵皮建物，惟仍未將前述土地複丈成果圖所示之廠
      房拆除、地上混凝土共計460平方公尺清除，依社會之通
      念無權占用他人土地，可獲得相當於租金之利益及造成他
      人無使用土地之損害，因此原告依不當得利及侵權行為之
      法律關係，請求被告丙○○給付自起訴之前一日起，回溯
      五年，即自88年9月19日至93年9月19日止，按法定地價百
      分之十計算之利益及給付法定利息，以及起訴之日起算，
      至交還土地之日為止，按每日以新台幣189元計算之損害
      金，聲請更正聲明。
三、證據：提出土地登記謄本一份、協調會會議記錄影本一份、
    地價謄本一份等文件、照片13張等物為證。
乙、被告方面：
  壹、被告丙○○部分：
  一、聲明：求為判決：
   1、原告之訴暨假執行聲請，均駁回。
   2、如受不利判決，被告願供擔保，請准宣告免為假執行。
　二、陳述：
   1、被告於77年間購買與系爭土地相鄰之地，因原告營區旁草
      木雜亂、污水淤積、蛇蚋叢生，已嚴重影響百姓安全，而
      原告未能派員協助整理的情況下，致使原告必須自資維修
      ，築溝建牆，以保安全。嗣原告於91年2月25日通知實施
      地界鑑定會議，表明圍牆周邊少許土地為其營產，告知被
      告占用軍方土地。被告非常疑惑，鑑於被告所有土地鄰近
      原告第二後勤指揮部台南營區營門旁，在92年前，原告每
      天派有衛兵24小時看守值勤，而被告在當時派工整修時，
      若營區熟悉營產者能及時告知阻止下，被告等鄰戶也不致
      誤用。且系爭國有土地經徵收後，原告未曾使用，則原告
      即應將之繳回國有財產局，並發還民間使用，況被告已經
      遵照原告提供之原則配合辦理承租或承購，應免繳五年使
      用之補償金。
   2、被告已於　鈞院勘驗現場之前，自行拆除系爭土地上的「
      鐵皮建物」。循此，被告已無實際占用之事實，也無起訴
      狀「訴之聲明一、的前段」及「訴前協商、原告在意」之
      「地上物」的存在，應請　鈞院及原告斟酌。至，鈞院囑
      台南縣歸仁地政事務所測量之卷附土地勘測圖內載之：
　  Ａ部分：其形狀相當的「細窄狹長」，應屬所謂新舊地籍
      圖「合法誤差」所衍生導致（按，該舊廠房早年起建時，
      亦曾丈量定界），即觀諸被告北後側之鄰屋廠房，被告該
      舊廠房之邊線並未特別突出，顯見Ａ部分並非出於被告之
      故占。此部分並不影響原告對系爭土地之回復管領，且將
      來「執行」亦有困難，被告爰表明願與前後側鄰屋廠房之
      業主，一同會齊與原告會商解決（如同時洽購或同時處理
      ）。
　  Ｂ、C、D、E等部分之混凝土空地，均屬地面空地，對原
      告應屬無礙。且該混凝土空地就是被告占用前之原狀，現
      在左右鄰地都是一樣的水泥地，且如果僅拆除被告這部分
      的水泥地，會造成整個與鄰地相通之路面淘空，路人將無
      法安全行走。
   2、又被告於起訴後判決前即已自行拆除鐵皮屋等地上物，已
      有如前敘，換言之，實際上，原告於此時此刻，即可進駐
      管領，並無任何「損失」之可言，爰謹請原告基於國軍愛
      民之心，不再多為計較。況原告自四、五十年以來，都沒
      有基於管理者之立場去使用系爭土地，任由荒廢，則原告
      請求有經濟價值之損害金，實無道理。
  三、證據：提出通知書影本一份、呈（陳）請書影本四份、聯
      勤南部地區營產管理處函影本一份、切結書影本一份、剪
      報影本一份等文件、照片22張等物為證，並聲請訊問證人
      甲○○。
  貳、被告益利興貿易有限公司部分：
  一、聲明：求為判決駁回原告之訴。
  二、陳述略以：被告並未使用或占有如附圖編號A之土地。
  三、證據：未提出證據資料。
丙、本院依原告之聲請勘驗現場，並囑託台南縣歸仁鄉地政事務
    所派員會同測量，製有勘驗筆錄及土地複丈成果圖（如附圖
    所示）附卷。
    理  由
一、按訴狀送達後，原告不得將原訴變更或追加他訴，但擴張或
    減縮應受判決事項之聲明者，不在此限，又被告於訴之變更
    或追加無異議，而為本案之言詞辯論者，視為同意變更或追
    加，民事訴訟法第255條第1項第3款、第2項定有明文。查原
    告起訴時係基於民法第767、179、184條等規定，訴請被告
    丙○○應將坐落台南縣仁德鄉○○○段203-29地號土地（下
    簡稱系爭土地）上，面積817平方公尺之地上物拆除，將上
    開土地交還原告，並應給付原告新台幣（下同）613,200元
    ，及自起訴狀繕本送達翌日起至清償日止，按年息百分之5
    計算之利息，以及自起訴日起，至交還上開土地之日止，按
    每日以336元計算之損害金等語；嗣於本院履勘系爭土地之
    現場後，原告另主張因被告丙○○業將系爭土地上之鐵皮建
    物拆除，且如附圖A部分所示之廠房另有第三人益利興貿易
    有限公司（下簡稱益利興公司）直接占有中為由，於94年1
    月5日以言詞並具狀更正聲明為：被告丙○○應將系爭土地
    上如附圖編號A部分所示廠房拆除、B部分所示之地上混凝土
    清除、C部分所示磁磚清除、D部分所示之水塔及廁所拆除、
    F部分所示之水井拆除，將上開土地（合計面積為460平方公
    尺）返還原告，並應給付原告304,277元，及自起訴狀繕本
    送達翌日起至清償日止，按年息百分之5計算之利息，以及
    自起訴日起至交還上開土地之日止，按每日以189元計算之
    損害金（第一項），且被告益利興公司應自系爭土地編號A
    部分所示之廠房遷出（第二項）等語；惟被告丙○○於本院
    審理期間，另陳報其已拆除系爭土地上之磁磚、水塔、廁所
    及水井等物，經原告查證後，再於94年7月27日以言詞並具
    狀更正聲明如前揭事實欄所記載之聲明，被告二人對原告前
    開更正聲明均無異議，而續為本案言詞辯論等情，有卷附之
    原告所提追加被告及更正聲明狀、本院上開期日之言詞辯論
    筆錄可參，則原告前開所為，核屬訴之變更及追加，惟其變
    更部分係減縮訴之聲明，且被告二人對其變更及追加之訴均
    無異議而為本案言詞辯論，揆諸前揭規定意旨，自應准許，
    合先敘明。
二、被告益利興貿易有限公司經合法通知，未於最後言詞辯論期
    日到場，查無民事訴訟法第386條各款所列情形，爰依原告
    之聲請，由其一造辯論而為判決。
三、原告起訴主張：緣系爭土地為中華民國所有，並由原告管理
    之。詎被告丙○○自民國77年間起，未經原告之同意，即擅
    自占用系爭土地如附圖所示A、B、C、D、E等部分面積，據
    以鋪設磁磚、混凝土地，並搭蓋水塔、水井、廁所及鐵皮廠
    房等建物，並將之出租予被告益利興公司使用。雖被告丙○
    ○於原告起訴後，先後拆除磁磚、水塔、水井、廁所及部分
    鐵皮廠房，但迄至本件言詞辯論終結之際，系爭土地上仍有
    如附圖編號A部分所示之廠房，以及編號B、C、D、E等部分
    所示之混凝土地等建物尚未拆除及清除，為此爰依民法第
    767條所有物返還及妨害排除請求權，訴請被告丙○○應將
    系爭土地上如附圖編號A至E部分所示之廠房拆除並清除其上
    之混凝土地，而將上開土地返還原告，且被告益利興公司應
    自如附圖編號A部分所示之廠房遷出，以利拆除該部分廠房
    及清除地上混凝土。又依社會通念，無權占用他人土地，可
    獲得相當於租金之利益及造成他人無法使用土地之損害，為
    此原告併依民法第179、184第1項前段等不當得利及侵權行
    為之法律關係，請求被告丙○○給付自88年9月19日至93年
    9月19日（即起訴前一日）止，按法定地價百分之10計算之
    利益及給付法定利息，以及自93年9月20日（即起訴之日）
    起算，至交還土地之日為止，按每日以189元計算之損害金
    等情。
四、被告丙○○則以：被告於77年間購買與系爭土地相鄰之台南
    縣仁德鄉○○○段264-16地號土地時，因原告營區旁草木雜
    亂、污水淤積，又未經原告派員清理，致被告以為是無主地
    而自費築溝建牆，以保身家安全，且被告派工整修期間，原
    告從未制止，則被告顯無從認識系爭土地為原告所管理。況
    原告提起本件訴訟後，被告隨即拆除鐵皮屋，繼之再拆除磁
    磚、水塔、水井及廁所等建物，已無任何占用系爭土地之事
    實，雖原告指稱尚有如附圖編號A至E部分所示之廠房及混凝
    土地存在，然如附圖編號A部分所示之廠房應係新舊地籍圖
    所衍生之合法誤差，被告並無故意侵占，至混凝土地則為被
    告占有前之原狀，並與左右鄰地相連通，如拆除被告這部分
    混凝土地，將會導致路面淘空，影響行路安全。至原告請求
    損害金部分，因被告已積極向國有財產局申購系爭土地，應
    可免繳5年之損害金，且被告於起訴後，隨即拆除鐵皮屋等
    建物，原告應無損害可言，更無論原告從未切實管理系爭土
    地，而任其荒廢，自不應請求有經濟價值之損害金等語；至
    被告益利興公司雖未於最後言詞辯論期日到庭，惟據其以往
    到庭之陳述則以：伊最初是向被告丙○○租用其搭建於台南
    縣仁德鄉○○○段264-16地號土地上之廠房，伊認該廠房並
    未占用系爭土地，自無負遷出廠房之義務等語，資為抗辯。
五、查坐落台南縣仁德鄉○○○段203-29地號土地（即系爭土地
    ）自39年12月間起即登記為中華民國所有，原告為管理機關
    。而系爭土地於原告提起本件訴訟時，被告丙○○有於該處
    搭蓋鐵皮屋以連接其所有位於同段264-16地號土地上之鐵皮
    建物，嗣本院於93年11月12日至系爭土地現場履勘時，被告
    丙○○已將坐落於系爭土地上之鐵皮屋拆除，但現場仍留置
    水泥地覆蓋於水溝上方，西側則為被告丙○○搭蓋之鐵皮建
    物，目前為被告益利興公司占有使用中，經本院囑託台南縣
    歸仁地政事務所丈量現場建物後，系爭土地上有如附圖編號
    A 部分所示之廠房、B部分所示之混凝土地、C部分所示之磁
    磚、D、E部分所示之水塔、廁所、水井等建築物存在。惟被
    告丙○○復於本院審理期間，即94年6月下旬再將如附圖編
    號C至E等部分所示之磁磚、水塔、廁所等建物拆除，故系爭
    土地迄至本件言詞辯論終結之際，除如附圖編號A部分所示
    之廠房仍存在外，其餘均為混凝土空地等事實，為兩造所是
    認，並有渠等分別提出之系爭土地登記謄本一份、現場照片
    35 張等文件為證，復經本院至現場勘驗屬實，製有勘驗筆
    錄一份及台南縣歸仁地政事務所製作之土地複丈成果圖附卷
    可稽，則此等事實自堪信為真實。茲兩造有爭執者為：被告
    就系爭土地究有無無權占用之行為，致原告得依民法第767
    條請求被告騰空及遷讓系爭土地？又原告得否依民法第184
    第1項前段、第179條等規定，請求被告丙○○賠償其不能使
    用土地之損害？且其請求賠償之數額是否過高？以下分述之
    。
六、按所有人對於無權占有或侵奪其所有物者，得請求返還之。
    對於妨害其所有權者，得請求除去之，為民法第767條前段
    、中段所明定。依此，以無權占有為原因，請求返還所有物
    之訴，被告對原告就其物有所有權存在之事實無爭執，而僅
    以非無權占有為抗辯者，原告於被告無權占有之事實，無舉
    證責任。被告應就其取得占有，係有正當權源之事實證明之
    。且無權占有，並不以故意或過失為要件，茍無正當權源而
    占用他人之不動產，即負有返還之義務（最高法院72年度台
    上字第1552號、73年度台上字第2950號判決要旨參照）。查
    系爭土地自39年間起即為原告所管領，而被告丙○○則於77
    年以後，在其所有位於隔鄰之264-16地號土地及系爭土地上
    搭蓋鐵皮廠房，隨後被告益利興公司並向被告丙○○租賃而
    直接占用系爭土地及其上鐵皮廠房一節，已如前述，並均為
    被告所是認，則揆諸前揭規定之說明，被告自應就其於系爭
    土地上乃係有權占有之事實負其舉證責任。雖被告丙○○辯
    稱：伊於建築之初以為系爭土地為無主地，遂將之整地開發
    等語，然查，系爭土地既為不動產，本有土地登記資料存於
    地政機關可供利害關係人查核，如為未登錄地號及所有人者
    ，始屬無主地，並得依民法第769、770條規定因時效而取得
    該不動產，但系爭土地非屬上開無主之不動產，顯見被告丙
    ○○於建築之初並未盡任何查核之力，則其逕自占用系爭土
    地建築房屋，即有任意之意欲，更無論所有人之所有物返還
    請求權，亦無須以占用人需具備故意或過失為條件。今被告
    丙○○既未取得系爭土地管領人即原告之同意，即占用系爭
    土地自為建築，嗣被告益利興公司復因向被告丙○○租賃而
    直接占用系爭土地，則渠等對原告當負有騰空交還系爭土地
    之義務。而觀諸被告丙○○於本件訴訟程序中，接續拆除部
    分占用系爭土地之鐵皮廠房、水塔、廁所、水井、磁磚等建
    物，且被告益利興公司亦遷出拆除之地，益證其亦自認無權
    占用系爭土地之情。惟系爭土地迄今仍留有如附圖所示編號
    A部分之廠房及編號B、C、D、E部分之混凝土地，被告益利
    興公司亦於上開廠房（含坐落於264-16地號之廠房）內營業
    等情，復為兩造所不爭，雖被告丙○○另辯稱：如附圖編號
    A部分所示之廠房應係新舊地籍圖所衍生之合法誤差，至編
    號B至E部分之混凝土地則為被告占有前之原狀，並與左右鄰
    地相連通，如拆除被告這部分混凝土地，將會導致路面淘空
    ，影響行路安全等語，然查，如附圖編號A部分之廠房面積
    達89平方公尺，此大範圍之面積顯非地籍測量之誤差足以導
    致，更無論系爭土地除於77年3月28日自同段203-1地號土地
    分割而出後，尚未經重測登記，又有何新舊地籍圖之差異可
    言？其次，被告丙○○本件訴訟前階段所提答辯狀亦云：伊
    於77年間購買與系爭土地相鄰之台南縣仁德鄉○○○段
    264-16地號土地時，因原告營區旁（指系爭土地）草木雜亂
    、污水淤積，又未經原告派員清理，致被告需自費築溝建牆
    ，以保身家安全等語（見本院卷第19頁），足見系爭土地之
    原狀並無如附圖編號B至E部分所示之混凝土地，且上開混凝
    土地係被告丙○○為整理系爭土地而自費興建。又雖系爭土
    地上之混凝土地與其左右兩側混凝土地相連，且地勢平整、
    相通等情，復為兩造分別提出之現場照片等物可證，然基於
    訴訟事件之個別性，第三人有無占用如附圖A至E部分以外之
    系爭土地，及渠等有無占用之權源等事項，既非屬原告起訴
    範圍，自非本院可得審酌，被告丙○○亦不得援他人占用系
    爭土地之情而主張一己占用之合法性，且系爭土地非屬道路
    用地，亦不生危害交通安全之疑義，至該混凝土地之存在對
    原告有無利益，則屬原告就該土地利用之自為考量，此與被
    告應負回復占用系爭土地之原狀以利交還土地所有人之義務
    並無關涉，是被告前揭辯解，洵屬無據。基此，原告依民法
    第767條規定，請求被告丙○○應將系爭土地上如附圖編號A
    至E部分所示之廠房拆除並清除其上之混凝土地，而將上開
    土地返還原告，且被告益利興公司應自如附圖編號A部分所
    示之廠房遷出，以利拆除該部分廠房及清除地上混凝土等情
    ，自屬有據，應予准許。
七、次按無權占有他人之土地，係侵害該土地所有人之所有權，
    應構成侵權行為，被害人對於侵權行為人得請求賠償相當於
    租金之損害（最高法院67年台上字第3622號判例意旨參照）
    ；又民法第179條所稱受利益，係指因某項事由（給付或非
    給付）而受之個別具體利益而言，非以受益人整個財產作為
    判斷標準，在無權使用他人土地時，其所受利益，即為使用
    本身，至相當租金係原受利益依其性質不能返還時應償還之
    價格之一種判斷標準（最高法院61年台上字第1695號判例採
    同一見解）。查被告丙○○無權占用原告管領如附圖編號A
    至E所示之系爭土地一節，已如前述，雖被告丙○○復辯稱
    ：伊已向國有財產局申購或申租系爭土地，應可免繳五年之
    損害金，且原告起訴後，伊已拆除大部分廠房，原告應無損
    害可言云云，然經本院依被告聲請訊問證人即國有財產局台
    灣南區辦事處台南分處職員甲○○證稱：國有土地除非經管
    理機關列為非公用，並經報請財政部同意後，始由國有財產
    局接管，並讓一般民眾申辦租售事宜，然系爭土地尚未經管
    理機關即原告排除公用，且仍由原告管領中，故該土地非屬
    國有財產局之管理範圍等語（見本院94年7月6日言詞辯論筆
    錄），且參諸被告丙○○迄至本件言詞辯論終結之際，仍以
    附圖編號A至E部分所示之廠房及混凝土等建物占用系爭土地
    ，則其使用系爭土地之情仍繼續存在，揆諸前揭判例意旨之
    說明，被告丙○○自是受有利益，依此，原告依民法第184
    條第1項、第179條等規定，訴請被告丙○○賠償原告相當於
    租金之損害，亦屬有據。
八、至原告請求依土地法第105條、第97條等規定核算被告丙○
    ○自起訴前一日，回溯五年迄今之土地租金部分，經查，城
    市地方房屋之租金，以不超過土地及其建築物申報總價年息
    百分之10為限，此於租用基地建築房屋準用之，土地法第
    105條、第97條第1項定有明文。又土地法第97條所謂土地價
    額係指法定地價而言；土地所有人依土地法所申報之地價為
    法定地價，土地法施行法第25條、土地法第148條亦定有明
    文。而被告丙○○雖自77年間後即占用系爭土地（占用面積
    合計為460平方公尺），惟原告係請求起訴前一日（93年9月
    19 日）回溯五年起之不當得利，則被告丙○○於88年9月19
    日前之不當得利，即毋庸討論。至系爭土地86年7月之申報
    地價為每平方公尺1,200元、89年7月之申報地價為每平方公
    尺1,300元、93年1月之申報地價為每平方公尺1,500元等情
    ，亦有原告提出台南縣歸仁地政事務所出具之地價謄本一份
    附卷可佐。其次，本院審酌系爭土地坐落仁德鄉外圍區域，
    鄰近台南市交界處，該土地四周均不臨公路，東側以圍牆與
    原告營區相隔，西側則相鄰整排廠房或倉庫，而廠房西側所
    臨之道路車輛稀少，雖系爭土地與台一線省道（大同路）相
    隔不遠，然因間隔縱貫線鐵道，地理位置較為偏僻，經濟價
    值不高等情狀，認原告主張應按申報地價年息百分之10計算
    給付不當得利使用補償金一節，尚屬過高，應以該地申報總
    價額百分之6計算為適當。則揆諸前揭說明，原告請求起訴
    前5年（即88年9月19日起至93年9月19日止）相當於租金之
    損害，計為181,266元（計算方式如附表所示），及自起訴
    狀繕本送達翌日（93年9月30日）起算之法定遲延利息，並
    自93年9月20日起至騰空交還系爭土地之日止，按每日以113
    元（計算式為：460平方公尺×1,500元×6％×1/365＝113
    ）計算之損害金等情，為有理由，應予准許，至逾此部分之
    請求，則屬無據，不應准許。
九、本件原告勝訴部分，原告及被告丙○○均陳明願供擔保，分
    別聲請宣告假執行及免為假執行，本院經審酌尚無不合，爰
    分別酌定相當擔保金額准許之。至原告敗訴部分，其假執行
    之聲請以失所附麗，併予駁回。
十、據上論結，本件原告之訴為一部有理由，一部無理由，依民
    事訴訟法第385條第1項、第79條、第85條第1項、第390條第
    2 項、第392條第2、3項，判決如主文。
中　　華　　民　　國　　94　　年　　11　　月　　8 　　日
                  民事第五庭    法　官　林彥君
以上正本係照原本作成
如對本判決上訴，須於判決送達後20日內向本院提出上訴狀
中　　華　　民　　國　　94　　年　　11　　月　　8 　　日
                                書記官　莊淑雅
附表：（不當得利損害金之計算，單位：新台幣）
┌─────────┬───────────────┬───────┐
│期          間    │計算式：                      │金額 （小數點 │
│                  │占用面積×申報地價×6％×日數 │後四捨五入）  │
├─────────┼───────────────┼───────┤
│88.09.20～89.06.30│460×1,200×6％×285/366      │25,790元      │
├─────────┼───────────────┼───────┤
│89.07.01～92.12.31│460×1,300×6％×1279/365     │125,727元     │
├─────────┼───────────────┼───────┤
│93.01.01～93.09.19│460×1,500×6％×263/366      │29,749元      │
├─────────┴───────────────┼───────┤
│合           計                                   │181,266元     │
└─────────────────────────┴───────┘
